臺灣高等法院刑事判決
110年度原上訴字第43號
上  訴  人  
即  被  告  楊年華



選任辯護人  張智凱律師(法扶律師)    
上列上訴人即被告因偽造文書等案件，不服臺灣士林地方法院11
0年度審原訴字第3號，中華民國110年2月26日第一審判決（起訴
案號：臺灣士林地方檢察署109年度偵字第19285號），提起上訴
，本院判決如下：
    主      文
上訴駁回。
    事實及理由
一、經本院審理結果，認第一審以上訴人即被告甲○○如原判決事
    實欄一、㈠㈡部分所為，犯如原判決附表三「罪名、宣告刑及
    沒收」欄所示之罪，各判處如附表三「罪名、宣告刑及沒收
    」欄所示之刑，並諭知原判決附表三編號1、編號3（不得易
    科罰金）部分，應執行有期徒刑1年；附表三編號2、編號4
    （得易科罰金）部分，應執行有期徒刑8月，易科罰金之折
    算標準為以新臺幣（下同）1千元折算1日，及各未扣案犯罪
    所得之沒收及追徵，暨偽造署押之沒收，其認事用法、量刑
    及沒收之諭知均無不當，應予維持，引用第一審判決書記載
    之事實、證據及理由（如附件），並就原判決主文第3行之
    「附表編號2、編號4部分」，補充、更正為「附表三編號2
    、編號4部分」。
二、被告上訴意旨略以：
　㈠本案告訴人乙○○遭竊之損失為41,000元（含價值1萬元之LV皮
    夾、現金5,000元、價值26,000元之IPHONE10手機1支），被
    告因無法解鎖手機遂連同皮夾一併丟棄，故被告實際取得利
    益僅5,000元。參考司法院竊盜案件量刑資訊系統，於竊得
    財物價值在3萬元至5萬元間、累犯、並於偵、審中均坦承犯
    罪之情形，刑度定在4至6月有期徒刑，原判決未依刑法第57
    條第9款規定考量本件犯罪所生之危險或損害，就被告所犯
    竊盜罪責，判處有期徒刑7月，實屬過苛。另被告於109年9
    月1日凌晨1時54分許竊得告訴人之皮夾後，旋即盜刷皮夾内
    之信用卡，分別於同日上午2時48分、3時27分至5時23分、6
    時32分，盜刷1,020元、25,000元、5,000元，盜刷時點密接
    ，損害金額亦微(合計為31，020元），原判決亦漏未依刑法
    第57條第9款規定考量犯罪所生之危險或損害，而分別判處
    被告有期徒刑4月（1,020元）、7月（25,000元）、5月（5,
    000元），亦屬過重。
　㈡被告與前妻育有1名12歲且患有小兒麻痺之未成年子女，本次
    失慮盜刷告訴人之信用卡換取現金，主要是為籌措該子女之
    醫療費用，並非為貪圖享樂，其行為確屬不該，然係出於父
    母對於子女之關懷照顧，情有可憫，且被告前妻方於109年1
    1月間因血癌去世，子女現由老邁之前岳母照顧，祈請援引
    刑法第59條規定對被告從輕量刑，並給予易科罰金或易服社
    會勞動機會，被告未來在子女陪伴下可望導回正途、回歸社
    會，永不再犯。
　㈢被告雖符合累犯要件，但本件被告所竊取財物及盜刷之金額
    非鉅，犯後亦坦承犯行、態度良好，請依司法院釋字第775
    號解釋意旨審酌，裁量免予加重其刑，以符合罪刑相當原則
    。
三、本院查：
　㈠原審判決依憑被告之供述、告訴人於警詢之指訴、暨卷附天
    龍三溫暖內監視器影像翻拍照片、告訴人之匯豐商業銀行信
    用卡帳單、匯豐商業銀行提供遭盜刷之信用卡簽單4 紙等證
    據，認定被告本件所犯之竊盜、詐欺得利、詐欺取財、行使
    偽造私文書（被告以一行為同時涉犯行使偽造私文書、詐欺
    得利〈原判決附表二編號1、3即附表三編號2、4部分〉；另以
    一行為同時涉犯行使偽造私文書、詐欺取財〈就附表二編號2
    即附表三編號3部分〉，係以一行為同時涉犯上開等罪，均屬
    想像競合犯，應依刑法第55條之規定，各從一重之行使偽造
    私文書罪處斷）等犯行，已詳敘所憑之證據與認定之理由，
    並無任何憑空推論之情事，亦與經驗法則、論理法則無違。
　㈡被告雖以上情提起上訴，惟查：　
　⒈按量刑係法院就繫屬個案犯罪之整體評價，為事實審法院得
    依職權自由裁量之事項，故量刑判斷當否之準據，應就判決
    之整體觀察為綜合考量，不可摭拾其中片段，遽予評斷，苟
    已以行為人之責任為基礎，並斟酌刑法第57條各款所列情狀
    ，在法定刑度內，酌量科刑，無偏執一端，致明顯失出失入
    情形，即不得任意指摘為違法（最高法院108年度台上字第2
    294號判決意旨參照）。本院審酌原審就被告之各次犯罪情
    節及科刑部分之量刑基礎，已於原判決理由欄內具體說明：
    審酌被告正值青壯，不思以正途獲取所需，恣意竊取他人財
    物，復持竊得之信用卡冒名刷卡消費詐取不法利益或換取現
    金，所為顯然欠缺尊重他人財產權之法治觀念，應予非難，
    惟念及被告犯後坦承犯行之態度，並參以其素行、犯罪之動
    機、目的、手段、情節，暨被告所自陳之家庭、經濟、生活
    狀況及智識程度等一切情狀，酌情量處如原判決附表三各編
    號所示之罪刑，並分別就得否易科罰金之刑度定其應執行刑
    暨諭知易科罰金之折算標準，顯已依刑法第57條各款所列情
    狀加以審酌，並已衡酌被告上訴意旨所指之犯罪後態度、犯
    罪手段、情節暨家庭、經濟、生活狀況等節，而於法定刑度
    之內，就被告所犯各罪予以量定，客觀上並無明顯濫權或失
    之過重之情形，亦未違反比例原則，核無違法或不當。
　⒉又刑法第59條之酌量減輕其刑，必於犯罪之情狀，在客觀上
    足以引起一般同情，認為即予宣告法定低度刑期，猶嫌過重
    者，始有其適用（最高法院51年台上字第899號判例意旨參
    照）。是為此項裁量減刑時，必須就被告全部犯罪情狀，予
    以審酌在客觀上是否有足以引起社會上一般人之同情，而顯
    可憫恕之情形，始稱適法。本院審酌被告於深夜未留在家中
    照護所稱罹有疾患之子女，反而前往三溫暖進行偷竊、行使
    偽造私文書等犯行，甚而盜刷告訴人信用卡以支付三溫暖住
    宿及洗澡費用，衡諸是時犯案之情境，並無令人憫恤寬恕之
    處。而其犯後坦承犯行，亦僅可為法定刑內從輕科刑之標準
    ，難認其犯罪有何特別之原因、環境，而足以引起客觀上一
    般之同情，至於前妻業已過世、由年邁前岳母照護罹有小兒
    麻痺跟罕見疾病，需支付相當醫藥費，實應為被告奮發工作
    、以身作則、帶領家庭向上之動力為是，豈可用於犯罪後求
    取同情之緣由。揆諸上開說明，本件並不合於刑法第59條所
    定因另有特殊之原因與環境，在客觀上足以引起一般同情，
    認為即予宣告法定低度刑期，猶嫌過重而得以減輕之情狀。
　⒊又被告前於民國107年間，因偽造文書案件，經臺灣新北地方
    法院以107年度原訴字第24號判決判處有期徒刑3月（共3罪
    ），應執行有期徒刑4月確定；同年間，又因詐欺案件，經
    臺灣新北地方法院以108年度原簡字第82號判決判處有期徒
    刑3月確定，上開案件，嗣經同法院以108年度聲字第2922號
    裁定應執行有期徒刑6月確定，108年9月25日易科罰金執行
    完畢，有本院被告前案紀錄表在卷可稽，被告於上開有期徒
    刑執行完畢後5年內，故意再犯本案有期徒刑以上之各罪，
    確已符合刑法第47條第1項之累犯要件，且審酌被告所犯與
    其前開所載構成累犯之部分前案，均為財產犯罪，且犯罪類
    型與本案大致相同，其於執行同質性犯罪之刑罰完畢後5年
    內，仍無從經由前案刑責予以矯正及強化法治觀念，故意再
    犯同罪質之案件，足認其與現行刑法所認之累犯者因有特別
    惡性及對刑罰反應力薄弱等情，而須加重本刑之立法理由相
    符。依司法院釋字第775號解釋意旨，因認就本案適用刑法
    第47條累犯加重之規定並無罪刑不相當之情事。故原判決認
    被告本件所犯各罪，均應依刑法第47條第1項規定加重其刑
    ，並無違誤。
　㈢從而，被告提起本件上訴，僅係就原審之量刑反覆爭執，並
    未再有其他舉證為憑，為無理由，應予駁回。
據上論斷，應依刑事訴訟法第373條、第368條，判決如主文。
本案經檢察官陳韻中提起公訴，被告提起上訴後，經檢察官邱美
育到庭執行職務。
中　　華　　民　　國　　110 　年　　8 　　月　　11　　日
                  刑事第十六庭  審判長法　官  葉騰瑞
                                      法　官　陳芃宇
                                      法　官　古瑞君
以上正本證明與原本無異。
竊盜罪部分，不得上訴。
其餘部分，如不服本判決應於收受送達後20日內向本院提出上訴
書狀，其未敘述上訴之理由者並得於提起上訴後20日內向本院補
提理由書（均須按他造當事人之人數附繕本）「切勿逕送上級法
院」。
                                      書記官  林君縈
中　　華　　民　　國　　110 　年　　8 　　月　　11　　日
附錄：本案論罪科刑法條全文
刑法第320條
意圖為自己或第三人不法之所有，而竊取他人之動產者，為竊盜
罪，處5年以下有期徒刑、拘役或50萬元以下罰金。
意圖為自己或第三人不法之利益，而竊佔他人之不動產者，依前
項之規定處斷。
前二項之未遂犯罰之。

刑法第210條
偽造、變造私文書，足以生損害於公眾或他人者，處5年以下有
期徒刑。

刑法第216條
行使第210條至第215條之文書者，依偽造、變造文書或登載不實
事項或使登載不實事項之規定處斷。

刑法第339條
意圖為自己或第三人不法之所有，以詐術使人將本人或第三人之
物交付者，處5年以下有期徒刑、拘役或科或併科50萬元以下罰
金。
以前項方法得財產上不法之利益或使第三人得之者，亦同。
前二項之未遂犯罰之。 

附件
臺灣士林地方法院刑事判決　　　　　　110年度審原訴字第3號
公　訴　人　臺灣士林地方檢察署檢察官
被　　　告　甲○○
指定辯護人　本院公設辯護人姜惠如
上列被告因詐欺等案件，經檢察官提起公訴（109年度偵字第192
85號），被告於本院準備程序時就被訴事實為有罪陳述，經本院
合議庭裁定由受命法官獨任改行簡式審判程序審理，判決如下：
    主  文
甲○○犯如附表三「罪名、宣告刑及沒收」欄所示之罪，各處如附
表三「罪名、宣告刑及沒收」欄所示之刑及沒收。附表三編號1
、編號3部分，應執行有期徒刑壹年；附表編號2、編號4部分，
應執行有期徒刑捌月，如易科罰金，以新臺幣壹仟元折算壹日。
    事  實
一、甲○○分別為下列犯行：
（一）意圖為自己不法所有，於民國109年9月1日凌晨1時54分許
      ，在臺北市○○區○○○路0段00號8樓之天龍三溫暖內，趁乙○
      ○在該處睡眠之際，徒手竊取乙○○所有之LV咖啡色皮夾1個
      （價值新臺幣《下同》1萬元，內含如附表一編號2至10所示
      之物）。
（二）甲○○竊得乙○○所有之匯豐商業銀行信用卡（詳如附表一編
      號5）後，復基於行使偽造私文書、詐欺取財及詐欺得利
      之犯意，分別前往天龍三溫暖等特約商店刷卡消費，使各
      該特約商店員工誤認係乙○○本人持卡消費，甲○○並分別在
      信用卡簽帳單偽造乙○○之簽名，而偽造完成表彰係由乙○○
      本人親自持卡消費，性質上屬於私文書之簽帳單後，再持
      以行使交付各該特約商店人員，致各該特約商店人員因此
      陷於錯誤，分別交付服務或商品予甲○○（盜刷時間、特約
      商店、盜刷金額、購買商品或設施服務、偽造署押位置及
      數量等均詳如附表二所示），足以生損害於乙○○、匯豐商
      業銀行及各該特約商店對於信用卡交易管理之正確性。嗣
      乙○○發覺財物遭竊，報警處理，為警循線查悉上情。
二、案經乙○○訴由臺北市政府警察局大同分局報告臺灣士林地方
    檢察署檢察官偵查起訴。
    理  由
壹、程序部分：
    被告甲○○所犯係死刑、無期徒刑、最輕本刑為3年以上有期
    徒刑以外之罪，被告於本院審判程序中就被訴事實為有罪之
    陳述，經告知簡式審判程序之旨，並聽取檢察官、被告及辯
    護人之意見後，本院認無不得或不宜改依簡式審判程序進行
    之處，業已依刑事訴訟法第273條之1第1項、第284條之1 ，
    裁定進行簡式審判程序，是本件之證據調查，依同法第273
    條之2規定，不受同法第159條第1項、第161條之2、第161 
    條之3、第163條之1及第164條至第170條規定之限制，合先
    敘明。
貳、認定犯罪事實所憑證據和理由：
一、上開事實，業據被告於警詢、偵訊、本院準備程序及審理時
    均坦承不諱（見偵卷第57頁至第59頁、第77頁至第83頁、本
    院110年2月8日準備程序筆錄第2頁及審判筆錄第3頁），核
    與告訴人乙○○於警詢時之指訴相符（見偵卷第29頁至第31頁
    ），並有卷附天龍三溫暖內監視器影像翻拍照片、告訴人之
    匯豐商業銀行信用卡帳單、匯豐商業銀行提供遭盜刷之信用
    卡簽單4紙在卷可稽（見偵卷第43頁、第67頁至第71頁）。
二、綜上，被告之自白與事實相符，堪可採信。本件事證明確，
    被告犯行堪以認定，應予依法論科。
參、論罪科刑的理由：
一、就事實欄一（一）所示部分，核被告所為係犯刑法第320條
    第1項之竊盜罪。
二、就事實欄一（二）所示部分：
（一）按持信用卡刷卡消費購物時，在簽帳單上簽立姓名，除表
      示已收受特約商店所交付之交易標的物外，亦為確認該筆
      消費金額之憑證，而屬於具有表示法律上權利義務關係之
      證明，故簽帳單應屬刑法所定之私文書。又按刑法第339
      條第1項、第2項分別規定詐欺取財罪及詐欺得利罪，前者
      之行為客體係指財物，後者則指取得債權、免除債務、延
      期履行債務或提供勞務等財物以外之財產上不法利益（最
      高法院86年度台上字第3534號判決意旨參照）。是倘所詐
      取者，係可具體指明之物，即應論以同條第1項之詐欺取
      財罪。查被告就附表二編號1、3部分，被告於實體店面盜
      刷告訴人之信用卡，用以支付住宿費及使用洗浴設施之費
      用，揆諸前揭判決意旨說明，被告此部分所為應認係以詐
      欺方式取得不法利益。
（二）核被告就附表二編號1、3所為，係犯刑法第216條、第210
      條之行使偽造私文書罪、同法第339條第2項之詐欺得利罪
      ；就附表二編號2所為，係犯刑法第216條、第210條之行
      使偽造私文書罪、同法第339條第1項之詐欺取財罪。
（三）公訴意旨認被告如附表二編號1、3部分，均係犯刑法第33
      9條第1項之詐欺取財罪，然被告前開犯行係詐得免於支付
      住宿費用及使用洗浴設施之費用之財產上不法利益，揆諸
      前揭判決意旨說明，被告此部分所為應認係以詐欺方式取
      得不法利益，而該當刑法第339條第2項之詐欺得利罪；惟
      因起訴書已載明此部分之犯罪事實，且與檢察官起訴之刑
      法第339條第1項詐欺取財罪之刑度相同，無礙被告防禦權
      之行使，自應依刑事訴訟法第300條之規定，逕予變更檢
      察官所引應適用之法條。
（四）被告偽造如附表二「偽造署押位置及數量」欄所示之「乙
      ○○」署押，均為偽造私文書之部分行為，而其偽造私文書
      後復持以行使，該偽造私文書之低度行為又為行使之高度
      行為所吸收，均不另論罪。
（五）被告就附表二編號2所為，係在同一特約商店內，以相同
      手法，先後盜刷告訴人之前開信用卡，係在同一犯罪決意
      下所為行為，各行為之獨立性極為薄弱，依一般社會健全
      觀念，難以強予分割，應視為數個舉動之接續實施，合為
      包括之一行為予以評價，應論以接續犯一罪。公訴意旨認
      應予分論併罰，尚有未洽。
（六）被告就附表二編號1、3部分，以一行為同時涉犯上開行使
      偽造私文書、詐欺得利等罪；就附表二編號2部分，以一
      行為同時涉犯上開行使偽造私文書、詐欺取財等罪，均屬
      想像競合犯，應依刑法第55條之規定，各從一重之行使偽
      造私文書罪處斷。
三、被告所犯上開竊盜罪（1罪）、行使偽造私文書罪（3罪），
    犯意各別、行為互殊，應予分論併罰。
四、被告前於107年間，因偽造文書案件，經臺灣新北地方法院
    以107年度原訴字第24號判決判處有期徒刑3月（共3罪），
    應執行有期徒刑4月確定；同年間，又因詐欺案件，經臺灣
    新北地方法院以108年度原簡字第82號判決判處有期徒刑3月
    確定，上開案件，嗣經同法院以108年度聲字第2922號裁定
    應執行有期徒刑6月確定，108年9月25日易科罰金執行完畢
    ，有臺灣高等法院被告前案紀錄表在卷可稽，被告於上開有
    期徒刑執行完畢後5年內，故意再犯本案有期徒刑以上之各
    罪，已符合刑法第47條第1項之累犯要件，爰審酌被告所犯
    與其前開所載構成累犯之部分前案，均為財產犯罪，且犯罪
    類型與本案大致相同，其於執行同質性犯罪之刑罰完畢後5
    年內，仍無從經由前案刑責予以矯正及強化法治觀念，故意
    再犯同罪質之案件，足認其與現行刑法所認之累犯者因有特
    別惡性及對刑罰反應力薄弱等情，而須加重本刑之立法理由
    相符，揆諸司法院釋字第775號解釋意旨，應依刑法第47條
    第1項之規定各加重其刑。
五、爰審酌被告正值青壯，不思以正途獲取所需，恣意以上開方
    法竊取他人財物，復持竊得之信用卡冒名刷卡消費詐取不法
    利益或換取現金，所為顯然欠缺尊重他人財產權之法治觀念
    ，自應予非難，惟念及被告犯後坦承犯行之態度，並參以其
    素行、犯罪之動機、目的、手段、情節，暨被告所自陳之家
    庭、經濟、生活狀況及智識程度等一切情狀，分別量處如附
    表三所示之刑，就附表三編號2、編號4部分諭知如易科罰金
    之折算標準。另分別依被告行為罪質、時間密接等情狀，就
    附表三編號2、編號4部分，定其應執行之刑及諭知如易科罰
    金之折算標準；就附表三編號編號1、編號3部分，定其應執
    行之刑。
肆、沒收說明：
（一）按犯罪所得，屬於犯罪行為人者，沒收之；於全部或一部
      不能沒收或不宜執行沒收時，追徵其價額，刑法第38條之
      1第1項前段、第3項分別定有明文。查本案被告所竊得如
      附表一編號1、2、9所示之物，及附表二編號1、3「盜刷
      金額」欄所示價值之不法利益及、編號2「盜刷金額」所
      示之實際取得現金，均屬被告之犯罪所得，未扣案且未實
      際發還被害人，亦查無過苛調節之情形，爰均依刑法第38
      條之1第1項前段、第3項之規定，分別於對應犯罪之主文
      項下宣告沒收，如全部或一部不能沒收或不宜執行沒收時
      ，追徵其價額。
（二）未扣案如附表一編號3至8所示告訴人之信用卡、身分證、
      駕照、健保卡等物，固屬被告竊盜犯行之犯罪所得，惟此
      等物品純屬個人身分證明、信用、駕駛及就醫資格之用，
      倘告訴人申請註銷、掛失止付並補發新卡片、證件，原卡
      片、證件即失去功用，已不具刑法重要性，為免執行之困
      難，爰依刑法第38條之2第2項規定不予宣告沒收。
（三）刑法第219條規定係採義務沒收主義，凡偽造之印文或署
      押，不論是否屬於犯人所有，亦不論有無搜獲扣案，苟不
      能證明其已滅失，均應依法宣告沒收（參見最高法院94年
      度台上字第3518號判決意旨）。查被告偽造如附表二所示
      之「乙○○」署押共計4枚，揆諸前開所述，應依刑法第219
      條規定，不問屬於犯人與否，併予宣告沒收。
（四）至如附表二各編號所示信用卡簽帳單共4張，雖均係被告
      犯罪所用之物，既皆已交付各該特約商店店員收受，均非
      屬被告所有，又非違禁物，爰均不併予宣告沒收。
伍、適用的法條：
一、刑事訴訟法第273條之1第1項、第299條第1項前段、第300條
    。
二、刑法第320條第1項、第216條、第210條、第339條第1項、第
    2項、第55條、第47條第1項、第41條第1項前段、第8項、第
    51條第5款、第38條之1第1項前段、第3項、第219條。
三、刑法施行法第1條之1第1 項。
本案經檢察官陳韻中提起公訴、檢察官馬凱蕙到庭執行職務。
中    華    民    國   110    年    2     月    26    日
                  刑事第二庭  法  官  蔡守訓
以上正本證明與原本無異。
如不服本判決應於收受送達後20日內向本院提出上訴書狀，並應
敘述具體理由；其未敘述上訴理由者，應於上訴期間屆滿後20日
內向本院補提理由書（須按他造當事人之人數附繕本），切勿逕
送上級法院。
                               書記官  丁梅芬
中    華    民    國   110    年    3     月    3     日

附錄本案論罪科刑法條：
中華民國刑法第320條
意圖為自己或第三人不法之所有，而竊取他人之動產者，為竊盜
罪，處5年以下有期徒刑、拘役或50萬元以下罰金。
意圖為自己或第三人不法之利益，而竊佔他人之不動產者，依前
項之規定處斷。
前二項之未遂犯罰之。
中華民國刑法第210條
（偽造變造私文書罪）
偽造、變造私文書，足以生損害於公眾或他人者，處5年以下有
期徒刑。
中華民國刑法第216條
（行使偽造變造或登載不實之文書罪）
行使第210條至第215條之文書者，依偽造、變造文書或登載不實
事項或使登載不實事項之規定處斷。
中華民國刑法第339條
（普通詐欺罪）
意圖為自己或第三人不法之所有，以詐術使人將本人或第三人之
物交付者，處5年以下有期徒刑、拘役或科或併科50萬元以下罰
金。
以前項方法得財產上不法之利益或使第三人得之者，亦同。
前二項之未遂犯罰之。

附表一：

編號 物品名稱及數量 1 LV咖啡色皮夾1個（價值1萬元） 2 現金5000元 3 花旗商業銀行不詳卡號信用卡1張 4 中國信託商業銀行不詳卡號信用卡1張 5 匯豐商業銀行卡號0000000000000000號信用卡1張 6 身分證1張 7 汽車駕照1張 8 健保卡1張 9 IPHONE10白色手機1支（價值2萬6000元） 


附表二：

編號 盜刷時間 特約商店 盜刷金額 購買商品或設施服務 偽造署押位置及數量 1 109年9月1日凌晨2時48分 臺北市○○區○○○路0段00號8樓之天龍三溫暖 1020元 住宿、洗浴設施 在信用卡簽帳單簽名欄偽簽「乙○○」署名1枚 2 109年9月1日凌晨3時27分 臺北市林森北路某酒店（萬豪會所） 1萬5000元（被告取得1萬4000元現金） 刷卡換現金 在信用卡簽帳單簽名欄偽簽「乙○○」署名1枚  109年9月1日凌晨5時23分 同上 1萬元（被告取得9000元現金） 刷卡換現金 在信用卡簽帳單簽名欄偽簽「乙○○」署名1枚 3 109年9月1日上午6時32分 新北市板橋區某三溫暖（重新會館） 5000元 住宿、洗浴設施 在信用卡簽帳單簽名欄偽簽「乙○○」署名1枚 


附表三：

編號 犯罪事實 罪名、宣告刑及沒收 1 事實欄一（一） 甲○○犯竊盜罪，累犯，處有期徒刑柒月。未扣案如附表一編號1、2、9所示之犯罪所得均沒收之，於全部或一部不能沒收或不宜執行沒收時，追徵其價額。 2 事實欄一（二）之附表二編號1部分 甲○○犯行使偽造私文書罪，累犯，處有期徒刑肆月，如易科罰金，以新臺幣壹仟元折算壹日。未扣案之犯罪所得新臺幣壹仟貳拾元沒收之，於全部或一部不能沒收或不宜執行沒收時，追徵其價額；未扣案之如附表二編號1所示偽造之「乙○○」署押壹枚沒收。 3 事實欄一（二）之附表二編號2部分 甲○○犯行使偽造私文書罪，累犯，處有期徒刑柒月。未扣案之犯罪所得新臺幣貳萬參仟元沒收之，於全部或一部不能沒收或不宜執行沒收時，追徵其價額；未扣案之如附表二編號2所示偽造之「乙○○」署押共貳枚均沒收。 4 事實欄一（二）之附表二編號3部分 甲○○犯行使偽造私文書罪，累犯，處有期徒刑伍月，如易科罰金，以新臺幣壹仟元折算壹日。未扣案之犯罪所得新臺幣伍仟元沒收之，於全部或一部不能沒收或不宜執行沒收時，追徵其價額；未扣案之如附表二編號3所示偽造之「乙○○」署押壹枚沒收。